= Protokoll Gruppe 37

== Treffen am 27.10.2020

Ort:      online +
Beginn:   18:00 Uhr +
Ende:     19:30 Uhr

__Schriftführer:__ Henrik John

*Nächstes Treffen:* +
30.10.2020, 13:00 Uhr, online

__Teilnehmer:__

- Noah Brinschwitz
- Henrik John
- David Nicklaser
- Lavon Śpirydonaŭ
- Tom Uhlemann
- Steven Schwarz (Tutor)

=== Bemerkungen

* erstes Kennenlernen der Teammitglieder
* erste Besprechung der Aufgabenstellung

{nbsp} +

== Treffen am 30.10.2020

Ort:      online +
Beginn:   12:30 Uhr +
Ende:     15:00 Uhr

__Schriftführer:__ Henrik John

*Nächstes Treffen:* +
03.11.2020, 09:20 Uhr, online

__Teilnehmer:__

- Noah Brinschwitz
- Henrik John
- Deokgeun Kim
- David Nicklaser
- Lavon Śpirydonaŭ
- Tom Uhlemann
- Steven Schwarz (Tutor/Kunde)

=== Bemerkungen

* Erstellung eines Fragekatalogs aus der Ausgabenstellung
* erstes Kundengespräch

=== Aktueller Stand

* Präzisierung der Aufgabenstellung durch erstes Kundengespräch

{nbsp} +

== Treffen am 03.11.2020

Ort:      online +
Beginn:   09:20 Uhr +
Ende:     11:00 Uhr

__Schriftführer:__ Henrik John

*Nächstes Treffen:* +
06.11.2020, 07:00 Uhr, online

__Teilnehmer:__

- Noah Brinschwitz
- Henrik John
- Deokgeun Kim
- David Nicklaser
- Lavon Śpirydonaŭ
- Tom Uhlemann
- Steven Schwarz (Tutor/Kunde)

=== Bemerkungen

* Aufteilen der Aufgaben für das Pflichtenheft: +
** Noah: GUI Prototyp +
** Henrik: Funktionale / Nichtfunktionale Anforderungen +
** Deokgeun: Anwendungsfälle +
** David: Datenmodell +
** Lavon: Aufgabenstellung und Zielsetzung +
** Tom: Produktnutzung / Interessensgruppen +

* Vergabe der Aufgaben für die Videoshop-Erweiterung: +
** Noah: Suche +
** Henrik: Durchschnittsbewertung +
** Deokgeun: Warenkorb leeren +
** David: Genauere Bestellungen +
** Lavon: Passwort ändern +
** Tom: Warenkorb Stückzahl +

=== Aktueller Stand

* weiteres Einarbeiten in Spring (Boot), Salespoint, Thymeleaf, etc. anhand erster Arbeiten an Videoshop-Erweiterung

{nbsp} +

== Treffen am 06.11.2020

Ort:      online +
Beginn:   07:00 Uhr +
Ende:     11:00 Uhr

__Schriftführer:__ Henrik John

*Nächstes Treffen:* +
10.11.2020, 09:20 Uhr, online

__Teilnehmer:__

- Noah Brinschwitz
- Henrik John
- David Nicklaser
- Lavon Śpirydonaŭ
- Tom Uhlemann

=== Bemerkungen

* Arbeit mit CRC-Karten
* Besprechen des Vorgehens zum Erreichen des ersten Meilensteins

=== Aktueller Stand

* Entwurf eines ersten Modells auf Grundlage von CRC-Karten
* erste Arbeiten an Pflichtenheft

{nbsp} +

== Treffen am 10.11.2020

Ort:      online +
Beginn:   09:20 Uhr +
Ende:     11:00 Uhr

__Schriftführer:__ Henrik John

*Nächstes Treffen:* +
17.11.2020, 09:20 Uhr, online

__Teilnehmer:__

- Noah Brinschwitz
- Henrik John
- Deokgeun Kim
- David Nicklaser
- Lavon Śpirydonaŭ
- Tom Uhlemann
- Steven Schwarz (Tutor/Kunde)

=== Bemerkungen

* erste Arbeiten an Pflichtenheft vorgestellt
* Beginn mit Arbeiten an UML-Diagrammen

=== Aktueller Stand

* Arbeit an Pflichtenheft fortgesetzt

== Treffen am 17.11.2020

Ort:      online +
Beginn:   09:20 Uhr +
Ende:     11:00 Uhr

__Schriftführer:__ Henrik John

*Nächstes Treffen:* +
24.11.2020, 09:20 Uhr, online

__Teilnehmer:__

- Noah Brinschwitz
- Henrik John
- Deokgeun Kim
- David Nicklaser
- Lavon Śpirydonaŭ
- Tom Uhlemann
- Steven Schwarz (Tutor/Kunde)

=== Bemerkungen

* Verteilung der Komponenten an die Teammitglieder: 
** Lavon, Noah: Weinkatalog
** David: Bestellung/Warenkorb
** Henrik: Kunden/Mitarbeiter
** Tom: Lager/Nachbestellung
** Deokgeun: Rechnung

=== Aktueller Stand

* Pflichtenheft fertiggestellt
* Videoshop-Erweiterung jeweils fertiggestellt

== Treffen am 24.11.2020

Ort:      online +
Beginn:   09:20 Uhr +
Ende:     11:00 Uhr

__Schriftführer:__ Henrik John

*Nächstes Treffen:* +
01.12.2020, 09:20 Uhr, online

__Teilnehmer:__

- Noah Brinschwitz
- Henrik John
- Deokgeun Kim
- David Nicklaser
- Lavon Śpirydonaŭ
- Tom Uhlemann
- Steven Schwarz (Tutor/Kunde)

=== Bemerkungen

* Vergabe der Aufgaben für die Entwicklerdokumentation:
** Lavon: Einführung und Ziele
** Tom: Randbedingungen
** David: Kontextabgrenzung, Rückverfolgbarkeit zwischen Analyse- und Entwurfsmodell
** Henrik: Erfüllung der Qualitätsziele, Softwarearchitektur
** Deokgeun: Architekturentscheidungen, Verwendung externer Frameworks
** Baustein- und Laufzeitsicht jeder für seine Komponente

=== Aktueller Stand

* Komponenten verteilt
* mit Arbeit an Entwicklerdokumentation begonnen

== Treffen am 01.12.2020

Ort:      online +
Beginn:   09:20 Uhr +
Ende:     11:00 Uhr

__Schriftführer:__ Henrik John

*Nächstes Treffen:* +
08.12.2020, 09:20 Uhr, online

__Teilnehmer:__

- Noah Brinschwitz
- Henrik John
- Deokgeun Kim
- David Nicklaser
- Lavon Śpirydonaŭ
- Tom Uhlemann
- Steven Schwarz (Tutor/Kunde)

=== Bemerkungen

* Vorbereitungen für Zwischenpräsentation

=== Aktueller Stand

* Entwicklerdokumentation und Testplan vorläufig fertig- und vorgestellt
* Anwendungsprototyp fertig- und vorgestellt

== Treffen am 08.12.2020

Ort:      online +
Beginn:   09:20 Uhr +
Ende:     11:00 Uhr

__Schriftführer:__ Henrik John

*Nächstes Treffen:* +
15.12.2020, 09:20 Uhr, online

__Teilnehmer:__

- Noah Brinschwitz
- Henrik John
- Deokgeun Kim
- David Nicklaser
- Lavon Śpirydonaŭ
- Tom Uhlemann
- Steven Schwarz (Tutor/Kunde)

=== Bemerkungen

* Zwischenpräsentation abgehalten

=== Aktueller Stand

* Arbeit an Basisfunktionalitäten wird fortgesetzt

== Treffen am 15.12.2020

Ort:      online +
Beginn:   09:20 Uhr +
Ende:     11:00 Uhr

__Schriftführer:__ Henrik John

*Nächstes Treffen:* +
05.01.2021, 09:20 Uhr, online

__Teilnehmer:__

- Noah Brinschwitz
- Henrik John
- Deokgeun Kim
- David Nicklaser
- Lavon Śpirydonaŭ
- Tom Uhlemann
- Steven Schwarz (Tutor/Kunde)

=== Bemerkungen

* Besprechung des Projektfortschritts

=== Aktueller Stand

* Arbeit an Basisfunktionalitäten fast fertiggestellt

== Treffen am 05.01.2020

Ort:      online +
Beginn:   09:20 Uhr +
Ende:     11:00 Uhr

__Schriftführer:__ Henrik John

*Nächstes Treffen:* +
12.01.2021, 09:20 Uhr, online

__Teilnehmer:__

- Noah Brinschwitz
- Henrik John
- Deokgeun Kim
- David Nicklaser
- Lavon Śpirydonaŭ
- Tom Uhlemann
- Steven Schwarz (Tutor/Kunde)

=== Bemerkungen

* Vorstellung der Basisfunktionalitäten
* Erörtertung von weiteren fertigzustellenden Funktionalitäten  

=== Aktueller Stand

* Basisfunktinalität fertiggestellt
* Vorbereitungen für Cross-Testing

== Treffen am 12.01.2020

Ort:      online +
Beginn:   09:20 Uhr +
Ende:     11:00 Uhr

__Schriftführer:__ Henrik John

*Nächstes Treffen:* +
19.01.2021, 09:20 Uhr, online

__Teilnehmer:__

- Noah Brinschwitz
- Henrik John
- Deokgeun Kim
- David Nicklaser
- Lavon Śpirydonaŭ
- Tom Uhlemann
- Steven Schwarz (Tutor/Kunde)

=== Bemerkungen

* Aufgabenverteilung: 
** Henrik: Persistenz/Crosstesting
** Noah: Crosstesting
** Lavon/David: Tests
** Tom: Mindestbestand
** Jeff: Email

=== Aktueller Stand

* Crosstesting beendet
* Bearbeitung des Feedbacks aus dem Crosstesting

== Treffen am 19.01.2020

Ort:      online +
Beginn:   09:20 Uhr +
Ende:     11:00 Uhr

__Schriftführer:__ Henrik John

*Nächstes Treffen:* +
26.01.2021, 09:20 Uhr, online

__Teilnehmer:__

- Noah Brinschwitz
- Henrik John
- Deokgeun Kim
- David Nicklaser
- Lavon Śpirydonaŭ
- Tom Uhlemann
- Steven Schwarz (Tutor/Kunde)

=== Bemerkungen

* Termin für die Abschlusspräsentation auf den 03.02. festgelegt

=== Aktueller Stand

* alle Funktionen der Anwendung grob fertiggestellt
* erste Vorbereitungen für Abschlusspräsentation

== Treffen am 26.01.2020

Ort:      online +
Beginn:   09:20 Uhr +
Ende:     11:00 Uhr

__Schriftführer:__ Henrik John

*Nächstes Treffen:* +
02.02.2021, 09:20 Uhr, online

__Teilnehmer:__

- Noah Brinschwitz
- Henrik John
- Deokgeun Kim
- David Nicklaser
- Lavon Śpirydonaŭ
- Tom Uhlemann
- Steven Schwarz (Tutor/Kunde)

=== Bemerkungen

* Abschlusspräsentation das erste Mal grob durchgesprochen

=== Aktueller Stand

* Arbeit an Abschlusspräsentation wird fortgesetzt
* letzter Feinschliff der Anwendung

////

== Template:

Treffen am XX.XX.20XX

Ort:      Ort des Treffens +
Beginn:   xx:xx Uhr +
Ende:     xx:xx Uhr

__Schriftführer:__

*Nächstes Treffen:* +
XX.XX.20XX, xx:xx Uhr, Ort des nächsten Treffens

__Teilnehmer:__
//Tabellarisch oder Aufzählung, Kennzeichnung von Teilnehmern mit besonderer Rolle (z.B. Kunde)

- Teilnehmer 1
- Teilnehmer 2
- ...

== Bemerkungen
Verwarnungen, besondere Vorfälle, Organisatorisches, wichtige getroffene Entscheidungen

== Retrospektive des letzten Sprints
*Issue referenziert die Issue ID von GitHub*
// Wie ist der Status der im letzten Sprint erstellten Issues/veteilten Aufgaben?

// See http://asciidoctor.org/docs/user-manual/=tables
[option="headers"]
|===
|Issue |Aufgabe |Status |Bemerkung
|…     |…       |…      |…
|===


== Aktueller Stand
Anmerkungen und Kritik zum aktuellen Stand der Software, den Diagrammen und den
Dokumenten.

== Planung des nächsten Sprints
*Issue referenziert die Issue ID von GitHub*

// See http://asciidoctor.org/docs/user-manual/=tables
[option="headers"]
|===
|Issue |Titel |Beschreibung |Verantwortlicher |Status
|…     |…     |…            |…                |…
|===

////
